# 代扣代缴的股东分红的个人所得税在现金流量表上如何反应？

提问人：kts533 时间：2013-09-28 09:43:52
企业给股东分红，其中有一部分是个人股东。 企业按照股东会决议分红时： 借：未分配利润 1000 万 贷：应付股利 800 万应交税费—应交个人所得税 200 万 1 、请问企业上缴这部分个人所得税时，在现金流量表主表上是放入 ”支付的各项税费”还是“分配股利、利润或偿付利息所支付的现金” 2、在编制现金流量表附表时，假设应付项目只有应交税费期初、期末有变化，其他应付项目没有变化，假设应交税费—应缴个人所得税期初为 0 ，期末应交税费—应交个人所得税为 200 万，经营性应付项目的增加（减少以“－”号填列）是为 200 万吗？在编制“经营性应付项目的增加”时是不是应该扣除代扣代缴的股东分红的个人所得税吗？

回答人：chenyiwei
1 、代扣代缴向股东分红的个人所得税应计入““分配股利、利润或偿付利息所支付的现金”，即与主要活动的现金流量类别一致。 2 、因为把代扣代缴分红个人所得税列作筹资活动，相应地，与之对应的“应交税费——代扣代缴分红个人所得税”不是经营性应付项目，在现金流量表附表的“经营性应付项目的增加（减减少）”项目中不包含此项目的变动。

提问人：kathleen156 时间：2017-05-17 10:07:47
@chenyiwei 陈老师，支付给海外公司的分成款现流是计入购买商品、提供劳务支付的现金，那代扣代缴企业所得税是否也是计入该项目？

回答人：chenyiwei
是。这不是本企业自身承担的税项。

提问人：倚天鹤飞 时间：2018-03-29 21:34:57
想追问一下，公司分红的时候，支付的手续费现金流可以归属到支付其他筹资吗？还是放在支付其他经营活动？另外，公司属于上市公司，每月流通股买卖交易所代扣的个税，需要公司代为申报，收到的这部分个税应该在现金流哪个科目核算？支付这部分个税的现金流在哪里核算呢？

回答人：chenyiwei
1 、支付的其他与筹资活动有关的现金； 2 、收到/支付的其他与经营活动有关的现金。